【裁判字號】    97,訴,2218
【裁判日期】    980430
【裁判案由】    違反毒品危害防制條例
【裁判全文】
臺灣臺南地方法院刑事判決              97年度訴字第2218號
公  訴  人  臺灣臺南地方法院檢察署檢察官
被      告  甲○○
上列被告因違反毒品危害防制條例案件，經檢察官提起公訴（97
年度營毒偵字第541號），本院判決如下：
    主  文
甲○○施用第一級毒品，累犯，處有期徒刑玖月。
    事  實
一、甲○○前因施用毒品案件，於民國88年、89年間先後經送觀
    察勒戒、強制戒治後，又因施用毒品案件經本院以91年度毒
    聲字第584號裁定施以強制戒治1年，於92年4月16日停止戒
    治出監，所餘戒治期間付保護管束，於同年7月17日保護管
    束期滿執行完畢；再因侵占及違反毒品危害防制條例案件，
    分別經本院以91年度易字第94號判處有期徒刑2月確定及91
    年度易字第905號判處有期徒刑7月確定，復經本院以91年度
    聲字第2038號裁判合併定應執行有期徒刑8月確定後，於92
    年12月2日執行完畢；嗣又因犯竊盜及施用毒品案件，分別
    經臺灣高等法院臺南分院以94年度上易字第254號判處有期
    徒刑9月確定及本院以94年度易字第211號判處有期徒刑8 月
    確定，復經本院以94年度聲字第1375號裁定合併定應執行有
    期徒刑1年4月後，於95年9月21日縮短刑期假釋出監並付保
    護管束，於96年2月1日假釋期滿未經撤銷執行完畢。詎其猶
    不知惕勵，於上揭施用毒品案件執行完畢後5年內，基於施
    用第一級毒品海洛因之犯意，於97年9月29日下午3時55 分
    許為警採尿往前回溯2日內之某時，在臺南縣市不詳地點，
    以不詳方式施用海洛因1次，嗣經警盤查並徵得其同意後，
    於97年9月29日下午3時55分許採集其尿液送驗，結果呈現嗎
    啡陽性反應，而悉上情。
二、案經台南縣警察局白河分局報請臺灣臺南地方法院檢察署檢
    察官偵查起訴。
    理  由
一、被告對於公訴人所提出之證據，表示沒有爭執；另對於卷內
    之其他相關卷證資料，公訴人及被告均表示沒有爭執，且迄
    於言詞辯論終結前亦未聲明異議，本院審酌上開證據資料作
    成時之情況，核無違法取證或其他瑕疵，且為證明本件犯罪
    事實所必要之重要關係事項，認為以之作為證據為適當，上
    開部分具傳聞性質之相關證據資料，自得作為證據。
二、訊據被告矢口否認有於上開時間於不詳地點以不詳方式施用
    第一級毒品海洛因1次之情事，辯稱：伊未施用毒品，伊於
    採尿之前兩天有服用伊母親提供之感冒藥，尿液檢驗可能驗
    錯云云。經查上開事實有尿液採驗作業管制紀錄清冊1份（
    警卷第9頁）、正修科技大學超微量研究科技中心檢驗報告1
    份（警卷第8頁）在卷可考，上開證據顯示自被告甲○○所
    採集之尿液以氣相層析質譜儀法檢測鴉片代謝物為嗎啡（嗎
    啡即施用海洛因之代謝物）陽性反應，其尿液之嗎啡含量
    1164ng/ml，已超出判斷依據標準300ng/ml，依卷附之行政
    院衛生署管制藥品管理局91年10月3日管檢字第110436號函
    （偵卷第11頁）足資認定被告97年9月29日下午3時55分許為
    警採尿往前回溯2日內之某時，有施用海洛因之事實。至被
    告所辯於採尿前兩天曾服用伊母親提供之感冒藥乙節，被告
    始終未提供所稱之感冒藥以供調查。又被告母親於偵查中亦
    拒絕作證，如被告所辯為真，而此乃有利於被告之證據，基
    於母子至深情宜，其母應斷無拒絕做證之理，其母竟拒絕做
    證，足徵被告所辯要屬卸飾之詞，殊無可採，其事證明確，
    犯行堪以認定，應予以依法論科。
三、查海洛因為毒品危害防制條例第2條第2項第1款所列之第一
    級毒品，核被告甲○○所為，係犯毒品危害防制條例第10條
    第1項之施用第一級毒品罪。被告非法持有第一級毒品海洛
    因之低度行為，已為其進而施用之高度行為所吸收，不復另
    論。又被告有如犯罪事實欄所載執行完畢之前科紀錄，此有
    卷附臺灣高等法院被告前案紀錄表可稽，被告於5年以內再
    故意犯本件有期徒刑以上之罪，應依刑法第47條第1項之規
    定論以累犯，並加重其刑。爰審酌被告之犯罪動機、目的、
    手段、所生危害及曾因施用毒品案件經戒治程序後，又因毒
    品案件經判決執行完畢，仍未戒除毒癮，復犯本件之罪，且
    犯後空言狡辯犯毫無悔意等一切情狀，量處如主文所示之刑
    ，以資儆懲。
據上論斷，應依刑事訴訟法第299條第1項前段，毒品危害防制條
例第10條第1項，刑法第11條前段、第47條第1項，判決如主文。
本案經檢察官乙○○到庭執行職務
中    華    民    國    98    年    4     月    30    日
                  刑事第一庭  審判長法  官  林英志
                                    法  官  林勝利
                                    法  官  彭喜有
以上正本證明與原本無異。
如不服本判決應於收受本判決後10日內向本院提出上訴書狀，並
應敘述具體理由。其未敘述上訴理由者，應於上訴期間屆滿後20
日內向本院補提理由書狀（均須按他造當事人之人數附繕本）「
切勿逕送上級法院」。
                                    書記官  田富蓉
中    華    民    國    98    年    4     月    30    日
附錄本件論罪科刑法條全文：
毒品危害防制條例第10條第1項
施用第一級毒品者，處6月以上5年以下有期徒刑。


司法院資訊處製作；財團法人民間司法改革基金會備份。
